【裁判字號】    99,訴,358
【裁判日期】    990512
【裁判案由】    違反毒品危害防制條例
【裁判全文】
臺灣屏東地方法院刑事判決               99年度訴字第358號
公  訴  人  臺灣屏東地方法院檢察署檢察官
被      告  甲○○
上列被告因違反毒品危害防制條例案件，經檢察官提起公訴（99
年度毒偵字第34號），被告於本院準備程序就被訴事實為有罪之
陳述，經合議庭裁定由受命法官獨任進行簡式審判程序，並判決
如下：
    主  文
甲○○施用第一級毒品，累犯，處有期徒刑捌月；又施用第二級
毒品，累犯，處有期徒刑肆月，扣案之玻璃球管支沒收銷燬。
應執行有期徒刑拾月，扣案之玻璃球管支沒收銷燬。
    事  實
一、甲○○前因施用毒品案件，經本院以96年度毒聲字第211 號
    裁定送觀察、勒戒後，認有繼續施用毒品之傾向，復經本院
    以96年度毒聲字第501 號裁定令入戒治處所施以強制戒治，
    於民國97年8 月19日執行完畢釋放，並由臺灣屏東地方法院
    檢察署檢察官以97年度戒毒偵字第105 號為不起訴處分確定
    。另因竊盜案件，經本院以97年度易字第446 號判決處有期
    徒刑7 月，嗣經臺灣高等法院高雄分院判決上訴駁回而確定
    ，於98年6 月21日執行完畢。詎仍未戒絕毒癮，明知海洛因
    、甲基安非他命業經行政院公告列為毒品危害防制條例第2
    條第2 項第1 款、第2 款之第一級、第二級毒品，不得施用
    、持有，竟基於施用第二級毒品甲基安非他命之犯意，於98
    年12月21日凌晨0 時許，在其屏東縣屏東市○○路231 號住
    處，以將甲基安非他命置於玻璃球管內加熱燒烤再吸食其所
    生煙霧之方式，施用甲基安非他命1 次；另基於施用第一級
    毒品海洛因之犯意，於同日10時許，在其上開住處以將海洛
    因置於注射針筒摻水稀釋後注射之方式，施用海洛因1 次。
    嗣於同日14時30分許，甲○○因另案在其上開住處為警緝獲
    ，扣得玻璃球管3 支，經警為其採尿送驗，結果呈第一級、
    第二級毒品陽性反應，始悉上情。
二、案經屏東縣政府警察局移送臺灣屏東地方法院檢察署檢察官
    偵查起訴。
    理  由
一、按簡式審判程式之證據調查，不受刑事訴訟法第159 條第1
    項所定：「被告以外之人於審判外之言詞或書面陳述，不得
    作為證據。」之限制，此見同法第273 條之2 規定甚明。是
    本判決下列所引用之被告以外之人於審判外所為之陳述，依
    前揭法律規定，均得作為證據，先予敘明。
二、上開犯罪事實，業據被告甲○○坦承不諱，另有卷附之搜索
    扣押筆錄、扣押物品目錄表各1 份（見警卷第12至14頁）及
    扣案之玻璃球管3 支可資佐證；而被告為警查獲後所排放之
    尿液經採樣送驗，以酵素免疫分析法初步檢驗及氣相層析質
    譜儀法確認檢驗結果，於鴉片類及安非他命類均呈陽性反應
    ，有屏東縣政府警察局保安隊毒品案件涉嫌人尿液採證編號
    姓名代號對照表、檢體監管紀錄表及臺灣檢驗科技股份有限
    公司99年1 月5 日出具之濫用藥物尿液檢驗報告各1 紙附卷
    足稽（見警卷第20、23頁、偵卷第13頁），至扣案之玻璃球
    管3 支，經以簡易快速篩檢試劑檢驗後，均檢出第二級毒品
    成分，亦有屏東縣政府警察局保安警察隊查獲涉嫌毒品防制
    條例吸食工具初步檢驗報告書1 紙存卷可證（見警卷第24頁
    ），俱徵被告前揭不利於己之自白與事實相符，本案事證明
    確，其犯行均堪認定，應依法論科。
三、按海洛因及甲基安非他命分屬毒品危害防制條例第2 條第2
    項第1 款、第2 款規定之第一級及第二級毒品，被告分別施
    用之，核係犯同條例第10條第1 項之施用第一級毒品罪及同
    條第2 項之施用第二級毒品罪。被告施用海洛因、甲基安非
    他命前後持有第一級、第二級毒品之低度行為，分別為其施
    用之高度行為所吸收，均不另論罪。被告所犯上開2 罪，犯
    意各別，罪名互殊，應予分論併罰。被告有如犯罪事實項下
    所載之前科紀錄，有臺灣高等法院被告前案紀錄表1 份附卷
    可稽，其於徒刑執行完畢後5 年內，故意再犯本案有期徒刑
    以上之2 罪，為累犯，均應依刑法第47條第1 項規定，加重
    其刑。爰審酌被告前因施用毒品案件送觀察、勒戒、強制戒
    治，仍不知戒絕，又觸犯本件犯行，顯示其定力不足、意志
    不堅、易受外界誘惑，惟犯後坦承犯行，態度良好，兼衡其
    生活狀況、智識程度等一切情狀，分別量處如主文所示之刑
    ，並定其應執行刑。扣案之玻璃球管3 支，均係供被告犯施
    用第二級毒品罪所用之物，業具被告供陳在卷（見本院卷第
    43頁左面），惟因殘留微量毒品難以析離，業如前述，爰依
    毒品危害防制條例第18條第1 項前段諭知沒收銷燬。
據上論斷，應依刑事訴訟法第273 條之1 第1 項、第299 條第1
項前段，毒品危害防制條例第10條第1 項、第2 項、第18條第1
項前段，刑法第11條、第47條第1 項、第51條第5 款，判決如主
文。
本案經檢察官潘國威到庭執行職務。
中    華    民    國    99    年    5     月    12    日
                  刑事第三庭  法  官  李珮妤
以上正本證明與原本無異。
如不服本判決應於收受判決後10日內向本院提出上訴書狀，並應
敘述具體理由；其未敘述上訴理由者，應於上訴期間屆滿後20日
內向本院補提理由書（均須按他造當事人之人數附繕本）「切勿
逕送上級法院」。
中    華    民    國    99    年    5     月    12    日
                              書記官  劉淑蓉
附錄本案論罪科刑法條：
毒品危害防制條例第10條
施用第一級毒品者，處6 月以上5 年以下有期徒刑。
施用第二級毒品者，處3 年以下有期徒刑。

司法院資訊處製作；財團法人民間司法改革基金會備份。
